【裁判字號】    98,毒抗,123
【裁判日期】    980325
【裁判案由】    毒品危害防制條例
【裁判全文】
臺灣高等法院刑事裁定                 98年度毒抗字第123號
抗  告  人
即  被  告  甲○○
上列抗告人因違反毒品危害防制條例案件，不服臺灣板橋地方法
院中華民國98年2月27日裁定（98年度毒聲字第198號），提起抗
告，本院裁定如下：
    主  文
抗告駁回。
    理  由
一、原裁定意旨略以：抗告人即被告甲○○於民國98年1月9日16
    時45分許，為警採集尿液前回溯26小時內之某時，在不詳處
    所，以不詳方式，施用第一級毒品海洛因，經送請臺灣檢驗
    科技股份有限公司以酵素免疫分析法（EIA ）初驗及氣相層
    析質譜儀法（GC/MS ）複驗鑑定結果，發現確有鴉片類之陽
    性反應，有該公司98年2月3 日出具報告編號UL/2009/10420
    號之濫用藥物檢驗報告1 份存卷可稽，堪認被告確有施用第
    一級毒品海洛因之犯行，爰依毒品危害防制條例第20條第1
    項規定，裁定被告送勒戒處所觀察、勒戒等語。
二、抗告意旨略以：被告於80年至98年1月9日到案期間，沒有施
    打毒品，而抗告人於98年1月9日在臺北縣政府警察局永和分
    局德和派出所內所採集之尿液，並未在被告目視下親手封簽
    瓶蓋，被告曾2 次異議為何不馬上封瓶，且警訊筆錄中也未
    提及該尿液送驗是否為被告親手貼上封條於瓶蓋上，如此採
    尿之送驗過程明顯有瑕疵，懇請鈞院重新採驗尿液等語。
三、經查：
(一)被告為警查獲後所採尿液，經送請臺灣檢驗科技股份有限公
    司以酵素免疫分析法初驗及氣相層析質譜儀法複驗鑑定結果
    ，發現確呈鴉片類陽性反應，有該公司濫用藥物檢驗報告1
    份在卷可稽。按海洛因經注射或吸入人體後，約百分之80於
    24小時內自尿中排出，一般而言，尿液中能否驗出嗎啡陽性
    反應與其投與量、投與途徑、採尿時間、個人體質及檢測方
    法之靈敏度有關，國外曾有文獻報導注射6 毫克之海洛因鹽
    酸鹽，其代謝物嗎啡之平均可檢出時限約為26小時，業經行
    政院衛生署藥物食品檢驗局於81年9月8日以藥檢壹字第8114
    885號函述綦詳。且被告於98年1月9 日下午17時00分許，製
    作警詢筆錄時，對警員詢問「今98年1月9日16時50分，警方
    對你採集尿液檢體以供驗尿之用，編號：F000-0000 是否經
    你同意採集？該採集尿瓶是否經你親手洗淨無誤？尿液檢體
    是否為你本人之尿液？是否為你親自封瓶？」等問題，回答
    「均是」，有警詢筆錄存卷可參。該筆錄末復經被告親閱簽
    名確認無誤，顯見送鑑檢體確實係被告本人之尿液，並經被
    告親手洗淨、封瓶無訛。依上說明，被告經警採尿前之26小
    時內某時點，確有施用第一級毒品海洛因之事實，應堪認定
    。
(二)原審依據毒品危害防制條例第20條第1 項及觀察勒戒處分執
    行條例第3條第1項，裁定被告應送勒戒處所觀察、勒戒，經
    核尚無違誤。抗告人恣意以前詞指摘原裁定違誤而提起抗告
    ，要無理由，應予駁回。
四、據上論斷，應依刑事訴訟法第412條，裁定如主文。
中    華    民    國    98    年    3     月    25    日
                  刑事第二庭審判長法  官   洪光燦
                                  法  官   宋明蒼
                                  法  官   李麗玲
以上正本證明與原本無異。
不得再抗告。
                                  書記官   廖婷璇
中    華    民    國    98    年    3     月    25    日


司法院資訊處製作；財團法人民間司法改革基金會備份。
